臺灣高雄地方法院刑事判決　　　　　　　94年度訴字第2064號
公　訴　人　臺灣高雄地方法院檢察署檢察官
被　　　告　乙○○
上列被告因毒品危害防制條例案件，經檢察官提起公訴（94年度
毒偵字第1947號），本院判決如下：
    主  文
乙○○連續施用第一級毒品，累犯，處有期徒刑玖月，扣案殘留
海洛因之針筒壹支沒收銷燬之、針筒壹支沒收。又施用第二級毒
品，累犯，處有期徒刑肆月，扣案殘留甲基安非他命之玻璃吸食
器壹只及甲基安非他命壹包（驗後毛重零點壹公克），均沒收銷
燬之。應執行有期徒刑壹年，扣案殘留海洛因之針筒壹支、殘留
甲基安非他命之玻璃吸食器壹只、甲基安非他命壹包（驗後毛重
零點壹公克），均沒收銷燬之，針筒壹支沒收。
    事  實
一、乙○○曾因施用毒品案件，經裁定觀察勒戒、強制戒治後，
    於民國87年12月10日停止戒治出所，嗣於88年6 月10日因未
    經撤銷停止戒治而視為強制戒治期滿，並經台灣高雄地方法
    院檢察署檢察官以88年度戒毒偵字第33號不起訴處分確定。
    嗣再因施用毒品案件，經裁定命入戒治處所施以強制戒治，
    並於90年9 月10日強制戒治完畢。
二、乙○○前因連續施用第二級毒品經台南地方法院89年易字第
    1627號判處有期徒刑7 月，及因連續施用第一級毒品經台南
    地方法院90年訴字第739 號判處有期徒刑8 月，暨因竊盜罪
    經本院89年易字第2999號判處有期徒刑5 月，並經合併定應
    執行有期徒刑1 年7 月，而於91年12月27日縮短刑期假釋，
    並於92年3 月22日假釋期滿，未經撤銷假釋而視為執行完畢
    。
三、乙○○於前開強制戒治執行完畢釋放後5 年內，竟基於施用
    第一級毒品海洛因之概括犯意，先於94年1 月23日晚上某時
    ，在高雄市○○街250號，以將海洛因加水後用針筒注射之
    方式，施用海洛因一次。再續於同年月25日晚上某時，在高
    雄縣美濃鎮某處，於汽車上，以同上開方式，施用海洛因一
    次。暨基於施用第二級毒品甲基安非他命之犯意，於94年1
    月25日晚上某時，在高雄縣美濃鎮某處，於汽車上，以將甲
    基安非他命置於吸食器內燒烤吸取煙氣方式，施用甲基安非
    他命一次。嗣於同（25）日20時40分許，經警於高雄縣美濃
    鎮○○路與龍山街口查獲，並扣得乙○○所有殘留海洛因之
    針筒一支（施用海洛因所用；送驗時之外觀編號630）、 預
    備供施用海洛因使用之針筒一支（送驗時之外觀編號629）
    ，及甲基安非他命一包（驗後毛重0 ‧1 公克），殘留甲基
    安非他命之玻璃吸食器一個（施用甲基安非他所用）。
四、案經高雄縣政府警察局旗山分局報告臺灣高雄地方法院檢察
    署檢察官偵查起訴。因被告自白犯罪，經詢問被告、檢察官
    意見後，經本院合議庭裁定改依簡式審判程序審理。
    理  由
一、上揭事實，業據被告於本院審理時坦承不諱，且其為警查獲
    時所採之尿液經送檢驗結果，呈嗎啡及甲基安非他命陽性反
    應，有高雄縣政府警察局旗山分局毒品危害防制條例案嫌疑
    人尿液對照表、台灣檢驗科技股份有限公司94年2月23日報
    告編號ＫＺ000000000000號之濫用藥物尿液檢驗報告各1紙
    、高雄醫學大學附設中和紀念醫院檢驗報告4紙（94年5月10
    日0000000號、94年8月2日0000000號、94年8月2日0000000
    號、94年8月2日0000000號），在卷可稽。而海洛因施用入
    人體後，迅速水解轉變成嗎啡，再循嗎啡之代謝途徑，排出
    體外，已據行政院衛生署藥物食品檢驗局81藥檢壹字第0064
    31號函說明綦詳，是被告自白核與事實相符，應堪採信。又
    被告曾因施用毒品案件，經本院裁定送強制戒治，並於90年
    9 月10日強制戒治完畢，亦有臺灣高等法院被告全國前案紀
    錄表1份在卷足憑。查被告於強制戒治執行完畢釋放後，5年
    內再犯施用第1級毒品海洛因及第2級毒品甲基安非他命之犯
    行至明，本件事證明確，被告犯行洵堪認定。
二、核被告施用海洛因及甲基安非他命之行為，係犯毒品危害防
    制條例第10條第1 項、第2 項之施用第一級毒品罪及施用第
    二級毒品罪。被告持有海洛因、甲基安非他命後，進而施用
    ，其持有之低度行為，應分別為施用之高度行為所吸收，均
    不另論罪。被告先後多次施用第一級毒品之犯行，時間緊接
    ，犯罪構成要件相同，顯係基於概括犯意為之，應依連續犯
    之規定論以一罪，並加重其刑。又被告前因施用第一級毒品
    、第二級毒品、竊盜罪，經判處有期徒刑8 月、7 月、5 月
    ，並合併定應執行有期徒刑1 年7 月（詳如前述），於91年
    12月27日縮短刑期假釋，並於92年3 月22日假釋期滿，未經
    撤銷假釋而視為執行完畢，有臺灣高雄地方法院檢察署刑案
    資料查註紀錄表及臺灣高等法院被告前案紀錄表可按，其於
    有期徒刑執行完畢後，5 年以內再犯有期徒刑以上之上開二
    罪，均為累犯，均應依刑法第47條規定加重其刑，且就所犯
    之施用第一級毒品罪遞加重之。又起訴書雖僅記載被告於94
    年1 月25日上午9 時50分回溯24小時內施用第一級毒品一次
    ，及持有第二級毒品，但業經檢察官於審理時，當庭表示更
    正起訴事實即被告於上開時、地連續施用第一級毒品及施用
    第二級毒品，況就94年1 月23日施用海洛因之行為，及就94
    年1 月25日施用甲基安非他命之行為，亦分別與起訴書所載
    之施用海洛因、持有甲基安非他命之行為，有實質上裁判上
    一罪之關係，而為起訴效力所及，本院自得併予審酌。又被
    告所犯上開兩罪，犯意各別，行為互異，應予分論併罰。爰
    審酌被告曾因施用毒品，經強制戒治處分執行完畢，仍不知
    悔改警惕，猶繼續施用毒品，暨犯後坦承犯行，與施用毒品
    為自戕行為及對社會危害性，暨被告就科刑範圍，表示判決
    結果請求二罪合併定一年徒刑，檢察官亦當庭表示若是合併
    定一年徒刑，則沒有意見等一切情狀，就所犯上開二罪，分
    別量處如主文所示之刑，並定其應執行之刑，以資懲儆。
三、扣案之甲基安非他命一包（驗後毛重0 ‧1 公克）、殘留甲
    基安非他命之玻璃吸食器一個、殘留海洛因之針筒一支，為
    被告所有，且該支針筒係施用海洛因所用，玻璃吸食器則係
    施用甲基安非他命所用，業經被告自承在卷，並有檢驗報告
    附卷可佐；又上開針筒、玻璃吸食器復分別無法與毒品海洛
    因、甲基安非他命剝離，自均應依同條例第18條第1 項前段
    之規定，諭知沒收銷燬之。至於另1 支未殘留海洛因之針筒
    ，則係被告所有預備供施用海洛因所用，亦經被告自承在卷
    ，爰依刑法第38條第1 項第2 款後段沒收（參臺灣高等法院
    暨所屬法院92年法律座談會決議曾同採此見解）。
據上論斷，應依刑事訴訟法第299 條第1 項前段、第273 條之1
第1項，毒品危害防治條例第10條第1項、第2項、第18條第1項前
段，刑法第11條、第56條、第47條、第38條第1 項第2 款後段、
第51條第5 款、第5款，判決如主文。
本案經檢察官甲○○到庭執行職務。
中　　華　　民　　國　　94　　年　　12　　月　　6 　  日
                  刑事第十三庭  法　官  洪碩垣
以上正本證明與原本無異。
如不服本判決，應於判決送達後10日內，向本院提出上訴狀。
中　　華　　民　　國　　94　　年　　12　　月　　6　   日
                                書記官  盧聰明
附錄本判決論罪法條：
毒品危害防制條例第10條
施用第1級毒品者，處6月以上5年以下有期徒刑。
施用第2級毒品者，處3年以下有期徒刑。
